【裁判字號】    96,抗,1076
【裁判日期】    970219
【裁判案由】    第三人異議之訴等
【裁判全文】
臺灣高等法院民事裁定                96年度抗字第1076號
再抗告人  庚○○
          巳○
          壬○○
          戊○○
          癸○○
          子○○○
          丑○○
          丁○○
          丙○○
          辰○○
          午○○
          申○○
          辛○
          卯○○
          乙○
          未○○
          甲○○
          己○○
          酉○○
共     同
代 理  人 陳福寧律師
上列再抗告人庚○○等十九人因與相對人波心商業股份有限公司
、寅○○間第三人異議之訴等事件，對於中華民國九十六年八月
一日本院所為裁定，提起再抗告，經最高法院發回，本院裁定如
下：
    主  文
再抗告駁回。
再抗告訴訟費用由再抗告人負擔。
    理      由
一、按對於抗告法院之裁定再為抗告，僅得以其適用法規顯有錯
    誤為理由，並經原法院之許可者為限。前項許可，以原裁定
    所涉及之法律見解具有原則上之重要性者為限。新修正民事
    訴訟法第四百八十六條第四、五項定有明文。足見對於抗告
    法院以抗告有理由而廢棄或變更原裁定之裁定，或以無理由
    而駁回其抗告之裁定再為抗告，僅得以其適用法規顯有錯誤
    為理由，並經原法院之許可者為限，且「前項許可以原裁定
    所涉及之法律見解具有原則上之重要性者為限。」其立法理
    由載明：「為維持第三審為法律審之特性，並兼顧保障當事
    人權利及合理分配司法資源之要求，對於抗告法院以抗告有
    理由而廢棄或變更原裁定之裁定，或以抗告無理由而駁回其
    抗告之裁定再為抗告，僅得以其適用法規顯有錯誤為理由，
    並經原法院之許可者為限，始得再為抗告」。所謂適用法規
    顯有錯誤，應以判決違背法規或現存判例解釋者，或法院所
    為之裁定，就其取捨證據所確定之事實適用法規顯有錯誤而
    言。至法院認定事實錯誤，或就當事人提出之事實或證據疏
    於調查或漏未斟酌，僅生調查證據是否妥適或裁定不備理由
    之問題，均與適用法規顯有錯誤有間（最高法院八十年台上
    字第一三二六號判例參照）而所謂法律見解具有原則上之重
    要性者，係指所涉及之法律問題意義重大而有加以闡釋之必
    要者而言。故提起再抗告，除須以原裁定適用法規顯有錯誤
    為其理由外，尚須以原裁定所涉及之法律問題意義重大而有
    加以闡釋必要，並經原法院之許可，始得謂其再抗告之提起
    為合法。而原法院對於再為抗告，認為不應許可者，依同條
    第六項準用同法第四百三十六條之三第三項之結果，應以裁
    定駁回其再抗告。
二、再抗告意旨雖以：「第一審及原審之裁定，均以卷內所附之
    買賣契約之交易價格作為訴訟標的之價額依據。然稽之卷內
    所附之買賣契約之交易價格，係八十三年間，並非起訴時之
    交易價格。八十三年間迄本件起訴時，相隔十餘年，買賣時
    之交易價格能否作為本件十年後起訴時之交易價格，誠有疑
    問？且因買賣時之交易價格，迄起訴時，容有變動，故而抗
    告人請求鑑價，以求準確，並示公允。為求準確，法院自應
    依職權調查，並送鑑定。原裁定殊有違民事訴訟法第七十七
    條之一第二項之規定，適用法規顯有錯誤。」等語，作為再
    抗告理由。惟查訴訟標的價額之核定，係法院得依職權調查
    之事項，並不受原告所主張之訴訟標的價額之影響，亦非必
    以鑑定價額為判斷標準。原裁定斟酌卷內資料而依職權認定
    ，於法並無不合。況原裁定僅係參考而非單純以八十三年間
    之買賣契約交易價格作為訴訟標的之價額依據，並認無再送
    鑑定之必要，除業已由原裁定加以說明外，且此應屬事實審
    法院依職權認定事實之問題，無論認定事實有無錯誤，依上
    開判例意旨，亦非適用法規顯有錯誤。是再抗告人執此再抗
    告意旨提起再抗告，顯不合法。況再抗告人亦未具體說明所
    涉及之法律問題有何重大意義而有加以闡釋之必要，即本件
    再抗告法律見解不具有原則上之重要性，本院依法亦不得許
    可。依上開說明，本件再抗告於法不合，應予駁回。
三、據上論結，本件再抗告為不合法，爰裁定如主文。
中    華    民    國    97    年    2    月     19    日
                    民事第三庭
                        審判長法  官    林敬修
                              法  官    黃騰耀
                              法  官    藍文祥
正本係照原本作成。
如不服本裁定，應於收受送達後10日內向本院提出抗告狀，並應
繳納抗告費新台幣１千元。
中    華    民    國    97    年    2     月    19    日
                              書記官    顧倪淑貞


司法院資訊處製作；財團法人民間司法改革基金會備份。
